臺灣板橋地方法院民事裁定　　　　　　100年度事聲字第103號
聲　明　人
即債 務 人　集光科技股份有限公司
法定代理人　陳長宏
相　對　人
即債 權 人　林憲同
上列當事人間拍賣抵押物強制執行事件，聲明異議人對於中華民
國100 年3 月22日本院民事執行處司法事務官所為98年度司執字
第66368號裁定聲明異議，本院裁定如下：
    主  文
異議駁回。
    理  由
一、按強制執行事件，由法官或司法事務官命書記官督同執達員
    辦理之；本法所規定由法官辦理之事項，除拘提、管收外，
    均得由司法事務官辦理之，強制執行法第3 條及法院組織法
    第17條之2 第1 項第2 款分別定有明文。又當事人或利害關
    係人，對於執行法院強制執行之命令，或對於執行法官、書
    記官、執達員實施強制執行之方法，強制執行時應遵守之程
    序，或其他侵害利益之情事，得於強制執行程序終結前，為
    聲請或聲明異議；前項聲請或聲明異議，由執行法院裁定之
    ，亦為強制執行法第12條第1 項、第2 項所明定。故司法事
    務官於強制執行程序中就當事人或利害關係人依第12條所為
    之聲請或聲明異議，自得立於執行法院之地位先為准駁之裁
    定（處分）。次按司法事務官處理事件所為之處分，與法院
    所為者有同一之效力。當事人對於司法事務官處理事件所為
    之終局處分，得於處分送達後10日之不變期間內，以書狀向
    司法事務官提出異議。司法事務官認前項異議有理由時，應
    另為適當之處分；認異議為無理由者，應送請法院裁定之。
    法院認第一項之異議為有理由時，應為適當之裁定；認異議
    為無理由者，應以裁定駁回之，此觀強制執行法第30條之1
    準用民事訴訟法第240 條之3 、第240 條之4 之規定即明。
    查本件聲明異議人係對於本院民事執行處司法事務官於民國
    100 年3 月22日駁回渠就分配表異議所為之裁定聲明異議，
    而經司法事務官認其異議為無理由，送請本院為裁定，經核
    與上開條文規定及意旨相符，先予敘明。
二、本件聲明異議人雖以：目前已與債權人第一商業銀行、國稅
    局有對過帳，第一商業銀行刻在協商金額，國稅局有多算，
    其他債權人部分仍在努力中。另針對債權人林憲同部分已進
    入異議之訴過程中，目前正協議和解中，近期內一有結果，
    隨即呈報。第一順位抵押權人第一商業銀行之債權計算無誤
    ，但因第一商業銀行於本件放款有重大瑕疵，目前正與其協
    議免除違約金部分，結論將於近期呈報。北區國稅局之債權
    計算有誤，該局人員已重新計算，確認結果後將立即呈報。
    亞太TOP 管理委員會之債權不存在，不應列入分配，如無法
    協調，將由訴訟途徑解決。債權人黃正南之債權不存在，不
    應列入分配，因當初係以汽車質押借貸新臺幣40萬元，之後
    汽車已由債權人過戶取得，相關支票應返還債務人，債務已
    清償完畢。為此，茲補充異議內容如前，並提起本件聲明異
    議云云。惟按，債權人或債務人對於分配表所載各債權人之
    債權或分配金額有不同意者，應於分配期日一日前，向執行
    法院提出書狀，聲明異議。前項書狀，應記載異議人所認原
    分配表之不當及應如何變更之聲明。強制執行法第39條定有
    明文。又聲明異議未以書狀為之，或提出之書狀，未依前開
    規定記載異議人所認原分配表之不當及應如何變更之聲明，
    其聲明異議即非合法，該不合法情形雖非不可補正，惟仍應
    於分配期日1 日前完成補正程序，否則，該異議程序仍不合
    法，亦有最高法院93年度台上字第61號判決意旨可資參照。
    經查，本件聲明異議人係於100 年2 月15日具狀就本院民事
    執行處於100 年1 月26日所製作完成，並定於100 年2 月17
    日於本院民事執行處實行分配之分配表，於100 年2 月10日
    收受上開分配期日函文通知後，就該分配表依強制執行法第
    39條規定提出異議。惟因聲明異議人於前揭具狀聲明異議時
    ，依其異議內容所示，僅空言泛稱：有假債權人，債權人亂
    灌水，債權人亞太TOP 管理委員會、林憲同、第一商業銀行
    、中和國稅局、黃正南等確實金額及內容有異議，應看原始
    資訊及債權證明文件，經債務人也計算後、確認後，才可分
    配云云（詳如原裁定附件），而未於聲明異議書狀記載原分
    配表如何不當及應為如何變更之聲明，是原裁定以聲明異議
    人之異議顯與強制執行法第39條第2 項之規定不符為由，而
    裁定駁回其異議，於法並無不合。至聲明異議人雖又於100
    年4 月8 日、100 年4 月18日再具狀補提出異議補充事由，
    惟姑不論依其所補充提出之事由觀之，係仍不符合強制執行
    法第39條第2 項之規定，而難認已為補正，且縱令係已補正
    而符合強制執行法第39條第2 項之規定，然揆之前揭說明，
    其所為補正既未於分配期日即100 年2 月17日之1 日前完成
    ，則其異議程序自仍屬不合法，同應予以駁回。況本院民事
    執行處係在確認聲明異議人未依法於分配期日1 日前完成補
    正程序，始以異議不合法為由，裁定駁回聲明異議人之異議
    ，且該裁定依強制執行法第30條之1 準用民事訴訟法第238
    條規定，業因送達當事人後已生羈束力，則參酌最高法院97
    年度台抗字第455 號裁判意旨，亦應認聲明異議人仍不得據
    其於聲明異議程序中業已補正為由，而認渠之聲明異議不合
    法之程式已無欠缺，而遽將原適法之裁定指為違法而聲明廢
    棄（另臺灣高等法院花蓮分院98年度抗字第2 號、臺灣高等
    法院98年度抗字第1170號裁定亦採相同見解可資參照）。基
    此，綜合前述，本件聲明異議意旨仍以前揭事由指摘原裁定
    為不當，求予廢棄云云，顯無理由，應予駁回。
三、據上論結：本件異議為無理由，依強制執行法第30條之1 、
    民事訴訟法第240 條之4 第3 項後段，裁定如主文。
中    華    民    國   100    年    4     月    29    日
                  民事第一庭法  官  黃若美
以上正本係照原本作成。
如不服本裁定，應於裁定送達後10日內，以書狀向本院提出抗告
，並繳納抗告費新臺幣1,000 元。
中    華    民    國   100    年    4     月    29    日
                            書記官  高偉庭